【裁判字號】    98,審訴,2592
【裁判日期】    980831
【裁判案由】    違反槍砲彈藥刀械管制條例
【裁判全文】
臺灣高雄地方法院刑事判決            98年度審訴字第2592號
公  訴  人  臺灣高雄地方法院檢察署檢察官
被      告  甲○○
                    （另案於台灣高雄監獄執行中）
            乙○○
上列被告等因違反槍砲彈藥刀械管制條例案件，經檢察官提起公
訴（98年度偵字第12381 號），嗣因被告於準備程序進行中就被
訴事實為有罪陳述，經告知簡式審判程序之旨且聽取當事人意見
後，本院裁定由受命法官獨任進行簡式審判程序並判決如下：
    主  文
甲○○共同犯非法持有子彈罪，累犯，處有期徒刑陸月，併科罰
金新台幣捌萬元，徒刑如易科罰金，罰金如易服勞役，均以新臺
幣壹仟元折算壹日。
乙○○共同犯非法持有子彈罪，累犯，處有期徒刑肆月，併科罰
金新台幣伍萬元，徒刑如易科罰金，罰金如易服勞役，均以新臺
幣壹仟元折算壹日。
    事實及理由
一、甲○○前因施用毒品案件，經本院94年度訴字第3886號判決
    判處有期徒刑8 月確定，於民國95年9 月5 月易科罰金執行
    完畢；另乙○○亦因施用毒品案件，經本院94年度簡字第13
    31號判決判處有期徒刑6 月，因不服原判決提起上訴，由本
    院以94年度簡上字第351 號判決上訴駁回確定，於95年7 月
    17日縮刑期滿執行完畢。詎渠2 人猶不知悛悔，明知未經中
    央主管機關許可不得擅自持有具有殺傷力之子彈，然甲○○
    前自94年7 月間某日起，在其家族所開設公司（營業處所不
    詳）內發現具有殺傷力之制式霰彈43顆，遂將該等子彈放置
    在伊是時位於高雄市鹽埕區○○○路314 號之6 住處而非法
    持有之。直至97年7 、8 月間某日，因甲○○欲搬往他處居
    住，遂委請乙○○將前開制式霰彈43顆併同其餘物品搬往其
    位於高雄市前金區○○○路396 號10樓之1 住處放置，渠2
    人乃繼而共同非法持有該等子彈。嗣於97年12月23日9 時30
    分許，為警持本院核發之搜索票前往乙○○上揭住處執行搜
    索，遂扣得前開制式霰彈43顆，進而查悉上情。
二、案經高雄市政府警察局鼓山分局報請台灣高雄地方法院檢察
    署檢察官偵查起訴。
    理  由
一、被告甲○○、乙○○均係違反槍砲彈藥刀械管制條例第12條
    第4 項持有子彈罪，其法定刑為死刑、無期徒刑、最輕本刑
    為3 年以上有期徒刑以外之罪，於準備程序進行中被告就被
    訴事實為有罪陳述，由受命法官告知簡式審判程序要旨並聽
    取其與公訴人之意見，經被告同意適用簡式審判程序後，本
    院亦認無不得或不宜改依簡式審判程序進行之處，爰依刑事
    訴訟法第273 條之1 第1 項、第284 條之1 規定，本院合議
    庭裁定由受命法官獨任進行簡式審判程序，合先敘明。
二、上揭事實，業經證人陳福生、黃建雄分別於警詢中證述綦詳
    ，並有扣案制式霰彈43顆可資憑佐。又上開子彈送請實際試
    射鑑定結果均認有殺傷力，亦有卷附內政部警政署刑事警察
    局98年2 月10日刑鑑字第0980002861號槍彈鑑定書暨98年7
    月21日刑鑑字第0980094525號函各1 件可佐，復據被告2 人
    於本院審理中均坦認上情不諱且互核一致，足徵渠等自白確
    與事實相符，堪予採信。職是，本件事證明確，被告2 人前
    開犯行洵堪認定，俱應依法論科。
三、核被告甲○○、乙○○所為，均係違反槍砲彈藥刀械管制條
    例第12條第4 項未經許可持有子彈罪。又被告2 人就97年7
    、8 月間某日起至為警查獲時止之非法持有子彈犯行，彼此
    間具有犯意聯絡及行為分擔，應論以共同正犯。再者，被告
    2 人前因施用毒品案件，各經法院判決有罪確定，被告甲○
    ○於95年9 月5 月易科罰金執行完畢，被告乙○○則於95年
    7 月17日縮刑期滿執行完畢等節，有台灣高等法院被告前案
    記錄表2 份在卷足憑，是渠等前受有期徒刑執行完畢後，5
    年內故意再犯本件法定刑為有期徒刑以上之罪，均應論以累
    犯並依法加重其刑。本院分別審酌被告甲○○、乙○○非法
    持有子彈之時間與犯罪參與程度，及此舉對於社會秩序造成
    潛在之危險與不安，姑念被告2 人並未持之用以犯罪，且各
    參以渠等之素行、智識程度與生活狀況，犯罪後俱知坦承犯
    行等一切情狀，分別量處如主文所示之刑及諭知易科罰金折
    算標準，再就被告甲○○、乙○○各諭知併科罰金新台幣8
    萬元及5 萬元，且罰金部分均諭知易服勞役折算標準，以資
    懲儆。另按，子彈一經試射，其彈藥部分已因擊發而燃燒殆
    盡，其餘部分亦裂解為彈頭及彈殼，已不具子彈之外型及功
    能（最高法院91年台上字第4492號判決採同一見解），從而
    扣案制式霰彈43顆業因送驗後經試射而擊發，且所遺留之彈
    殼已非屬違禁物，亦非被告所有之物，遂不併予宣告沒收，
    附此敘明。
據上論斷，應依刑事訴訟法第273 條之1 第1 項、第299 條第1
項前段，槍砲彈藥刀械管制條例第12條第4 項，刑法第11條前段
、第28條、第47條第1 項、第41條第1 項前段、第42條第3 項，
判決如主文。
中    華    民    國    98    年    8     月    31    日
                  刑事第十庭  法  官   陳明呈
以上正本證明與原本無異。
如不服本判決應於收受送達後10日內向本院提出上訴書狀，並應
敘述具體理由；如未敘述上訴理由者，應於上訴期間屆滿後20日
內向本院補提理由書（均須按他造當事人之人數附繕本）「切勿
逕送上級法院」。
中    華    民    國    98    年    8     月    31    日
                              書記官    張琇晴
附錄本判決論罪科刑之法條：
槍砲彈藥刀械管制條例第12條
未經許可，製造、販賣或運輸子彈者，處1 年以上7 年以下有期
徒刑，併科新台幣500 萬元以下罰金。
未經許可，轉讓、出租或出借子彈者，處6 月以上5 年以下有期
徒刑，併科新台幣300 萬元以下罰金。
意圖供自己或他人犯罪之用，而犯前二項之罪者，處3 年以上10
年以下有期徒刑，併科新台幣700 萬元以下罰金。
未經許可，持有、寄藏或意圖販賣而陳列子彈者，處5 年以下有
期徒刑，併科新台幣300 萬元以下罰金。
第1 項至第3 項之未遂犯罰之。


司法院資訊處製作；財團法人民間司法改革基金會備份。
